Inventaris van het archief van Meerburg's Noordzeevisserij en Haringexport, 1823-1974
Nationaal Archief, Den Haag
- GEDEPONEERDE ARCHIEVEN, III
  - STUKKEN OPGEMAAKT EN ONTVANGEN DOOR DIRK FIERMAN EDUARD MEERBURG IN FUNKTIES VOOR VERSCHILLENDE ORGANISATIES
    - Als bestuurslid van de Raad van Toezicht van N.V. Koelhuis Katwijk te Katwijk aan Zee, G.
      - BIJZONDER, II.
        - Financiële administratie, b.
          - Accountantsrapporten over de boekjaren 1964/65-1966/67; doorslagen; met bijlagen, 1966, 1967, 1964-1967; 1165; 1 omslag
        - Belastingen, c.
          - Rapport door accountantskantoor Polak Onderdenwijngaard te 's-Gravenhage aan het bestuur betreffende de fiscale mogelijkheden van de N.V., 1956; met bijlage, 1956, 1166; 1 stuk
    - Als bestuurslid van de Stichting tot Federatieve Samenwerking van zelfstandige Organisaties op het gebied van den Vischhandel en de Vischverwerkende Industrie, H.
      - Stukken ingekomen bij Dirk Fierman Eduard Meerburg als bestuurslid van de Stichting tot Federatieve Samenwerking van zelfstandige Organisaties op het gebied van den Vischhandel en de Vischverwerkende Industrie, 1942-1948; 1167; 1 pak
    - Als voorzitter van het dagelijks bestuur van de Vakgroep Groothandel in Visch, I.
      - Korrespondentie van verschillende instellingen en personen met Dirk Fierman Eduard Meerburg in zijn funkties als lid van de Raden van Bijstand van de Bedrijfsgroep Groothandel, de Onderbedrijfsgroep Groothandel Voedselvoorziening en Aanverwante Gebieden en als voorzitter van het dagelijks bestuur van de Vakgroep Groothandel in Visch., 1942-1948; 1168; 1 mk
    - Als getuige-deskundige voor de Arrondissementsrechtbank te 's-Gravenhage, J.
      - Stukken betreffende het optreden van Dirk Fierman Eduard Meerburg als getuige-deskundige in het proces tussen N.V. Netten- en Garenfabriek Seaside Mills te 's-Gravenhage en de firma A. den Dulk Jacz. te 's-Gravenhage betreffende geleverde netten en garens,., 1942; 1169; 1 omslag
  - STUKKEN OPGEMAAKT EN ONTVANGEN DOOR R. VAN ANDEL ALS LID VAN DE COMMISSIE VAN DE NEDERLANDSE BOKKING EXPORTEURS VERENIGING NESHEA
    - Ingekomen en minuten van uitgaande brieven, 1956-1961; 1170; 1 omslag
    - Stukken houdende calculaties van de opbrengsten van de Nederlandse Bokking Exporteurs Vereniging Neshea, 1956-1959; 1171; 1 omslag
    - Rapport door de commissie tot onderzoek van de moeilijkheden ontstaan uit de uitvoer van bokking naar Griekenland in het seizoen, 1957-1958, 1958; 1172; 1 stuk
  - DOKUMENTATIE
    - Memorie betreffende de Nederlandse zee-visserij, 1842; 1173; 1 katern
    - Publikatie van het Ministerie van Waterstaat, Handel en Nijverheid betreffende een regeling van de Stormwaarschuwingsdienst, 1898; 1174; 1 stuk
    - Staat van de sleeptarieven van de 'Vereeniging van Sleepbootreeders te Amsterdam', 1914; 1175; 1 stuk
    - Gedenkboek over de periode 1900-1925 van de 'N.V. Onderlinge Verzekering Maatschappij Vlaardingen' te Vlaardingen, 1176; 3 delen
      2. In drievoud.
    - Stukken betreffende de tarieven van vrachtvervoer, 1925, 1932, 1936, 1940 en 1947; 1177; 1 omslag
    - 'First aid to the injured', instruktie voor eerste hulp bij ongelukken, 1928; 1178; 1 deel
    - 'Bericht aan Zeevarenden', publikaties van het Ministerie van Defensie betreffende de veiligheid op zee, 1939 september 25 - 1939 december 29; met maandstaten 1939 oktober-november; met index over het jaar 1939; met bijlagen 1939 september., 1179; 1 pak.
    - Prospectus van de 'New England Trawler Equipment Company' in Groot-Brittannië, 1946; 1180; 1 deel
    - Rapport van het onderzoek naar de ekonomische toestand van de Nederlandse haringdrijfnetvisserij, door het Land-economisch Instituut te 's-Gravenhage, concept., 1948; 1181; 1 stuk
    - Lijst van firma's in het buitenland die geïnteresseerd zijn in de import van haring en bokking uit Nederland, opgemaakt door het Bureau voor Handelsinlichtingen, afdruk., 1949; 1182; 1 stuk
    - Lijst van levensmiddelen in Duitsland, opgemaakt door het Bureau voor Handelsinlichtingen, afdruk., 1949; 1183; 1 stuk
    - Jaarverslagen van de Visserij-school te Katwijk aan Zee, afdrukken., 1950-1953, 1955, 1957, 1958, 1960, 1961; 1184; 1 pak
    - Staten van de resultaten behaald met motorloggers in de drijfnet-, haringtrawl- en zeevistrawl-visserij, opgemaakt door de Direktie der Visserijen, afdrukken., 1953; 1185; 1 omslag
    - Kaart van de visgronden der trawlers uit Boulogne, 1948-1957, uitgegeven door het Rijksinstituut voor Visserij-onderzoek te IJmuiden, 1962; 1186; 1 stuk Afmeting 769 x 640 mm.
    - Verordening voor kwaliteits-, sorterings- en verpakkingsvoorschriften bij de uitvoer van haring, afdruk., 1964; 1187; 1 deel
    - Stukken betreffende het kongres over vistechnologie, gehouden van 14 tot en met 17 september 1964 te Scheveningen, 1188; 1 omslag
    - Kaart van de ankerplaatsen rond Manilla en van de haven van Manilla op de Philippijnen, uitgegeven door The Hydrographic Office van de Admiralty te Londen, 1965; 1189; 1 stuk Afmeting 635 x 987 mm.; Schaal 1: 30.000
    - Kaart van het noordoostelijke gedeelte van het Doggersbankgebied, uitgegeven door Imray Laurie Norrie and Wilson Ltd. in Groot-Brittannië, 1966; 1190; 1 stuk Afmeting 600 x 1072 mm.
    - Foto van het motorloggerschip KW 9, z.j; 1191; 2 stukken Afmeting 139 x 88 mm.